---
title: "Skilaverkefni 1"
author: "Emil Gauti Friðriksson (egf3@hi.is)"
date: "15 janúar 2017"
output: html_document
---

### Hluti 1
#### a)

```{r}
library(dplyr)
eg <- read.table("gagnasafn.csv", header = TRUE, sep = ";")
```

#### b)
Veljum hverfi 25(Miðborg frá Bræðrarborgarstíg að Tjörn), 91(Háaleiti/Skeifa) og 283(Hvassaleiti)
```{r}
library(dplyr)
hverfi <- c(25, 91, 283)
eg <- filter(eg, matssvaedi%in%hverfi)
str(eg)
```

#### c)
Könnum gerð breytanna:
```{r}
str(eg)
eg$matssvaedi <- factor(eg$matssvaedi)
str(eg)
eg$matssvaedi <- as.character(eg$matssvaedi)
eg$matssvaedi[eg$matssvaedi == "25"] <- "Miðborg(25)"
eg$matssvaedi[eg$matssvaedi == "91"] <- "Háaleiti(91)"
eg$matssvaedi[eg$matssvaedi == "283"] <- "Hvassaleiti(283)"

```

### Hluti 2

#### a)

```{r}
library(ggplot2)
ggplot(eg, aes(x = matssvaedi, fill = teg_eign)) +
  labs(x= "Hverfi", y = "Fjöldi", fill = "tegund eigna") +
geom_bar(position='dodge') +
xlab('Hverfi') + ylab('Fjöldi')
```

#### b)

```{r}
einbyli <- filter(eg, teg_eign == "Einbýlishús")
ggplot(einbyli, aes(x=matssvaedi, y=ibm2)) + geom_boxplot() +
xlab('Hverfi') + ylab('Stærð eignar')
```

#### c)

```{r}
ibudir <- filter(eg, teg_eign == "Íbúðareign")
ggplot(ibudir,aes(x=nuvirdi, y=ibm2)) + geom_point() +
xlab('Núvirði') + ylab('Stærð eignar') 
#+ geom_smooth(method='lm')
```


### Hluti 3)

#### a)
Fjöldi einbýlishúsa & íbúðareignar eftir hverfum og Hlutfall einbýlishúsa & íbúðareigna

```{r}
table(eg$matssvaedi, eg$teg_eign)
round(prop.table(table(eg$matssvaedi, eg$teg_eign), margin =1), 4)

```

#### b)
Meðaltal fermetrafjölda í einbýlishúsum þessara hverfa:
```{r}
tapply(einbyli$ibm2, einbyli$matssvaedi, mean)
```
Miðgildi fermetrafjölda í einbýlishúsum þessara hverfa:
```{r}
tapply(einbyli$ibm2, einbyli$matssvaedi, median)
```
Fjórðungsmörk fermetrafjölda þessara hverfa:
```{r}
tapply(einbyli$ibm2, einbyli$matssvaedi, quantile)
```
lægstu og hæstu gildi á fermetrafjölda:
```{r}
tapply(einbyli$ibm2,einbyli$matssvaedi,range,na.rm=T)
```


#### c)
Viðeigandi lýsistærðir:
```{r}
litlar<-filter(ibudir, ibm2>=50 & ibm2 <=60)
```
Meðalverð:
```{r}
tapply(litlar$nuvirdi, litlar$matssvaedi, mean)
```

Miðgildi verðs:

```{r}
tapply(litlar$nuvirdi, litlar$matssvaedi, median)
```

Staðalfrávik:
```{r}
tapply(litlar$nuvirdi, litlar$matssvaedi, sd)
```
Fjöldi eigna eftir hverfum:
```{r}
table(litlar$matssvaedi)
```



























